Config:
  hfst:
    Gen: ../../../src/generator-gt-norm.hfst
    Morph: ../../../src/analyser-gt-norm.hfst
  xerox:
    Gen: ../../../src/generator-gt-norm.xfst
    Morph: ../../../src/analyser-gt-norm.xfst
    App: lookup

Tests:



# todo:
# Proofread the gold standard (below)
# Then: run analyser, then correct.


  Noun - `kerge: # Noun (5) `kerge 'eng /est /fin' - full paradigm
     kerge+N+Sg+Nom: kerge
     kerge+N+Sg+Gen: kerge
     kerge+N+Sg+Par: kerget
     kerge+N+Sg+Ill: kergehe
     kerge+N+Pl+Gen: kergide
     kerge+N+Pl+Par: kergit
     kerge+N+Pl+Ill: kergihe
     kerge+N+Pl+All: kergile

